臺灣橋頭地方法院民事判決　　　　　　110年度岡小字第453號
原　　　告　高聞鴻　
被　　　告　莊豐源　
上列當事人間請求損害賠償事件，原告於刑事訴訟程序（本院11
0 年度簡字第261 號）提起附帶民事訴訟，經刑事庭裁定移送前
來（110 年度簡附民字第34號），本院於民國110 年10月7 日言
詞辯論終結，判決如下：
    主  文
被告應給付原告新臺幣玖仟元，及自民國一一○年三月二十一日
起至清償日止，按週年利率百分之五計算之利息。
原告其餘之訴駁回。
本判決第一項得假執行；但被告如以新臺幣玖仟元為原告預供擔
保，得免為假執行。
    事實及理由
一、原告主張：被告係載運油桶之駕駛，平時使用所屬公司所租
    用位於高雄市○○區○○路000 號「山隆加油站岡山站」遮
    雨棚旁空地（下稱系爭停車位）作為停車空間；原告所屬公
    司則租用遮雨棚下車位供員工使用。緣原告於民國109 年8
    月4 日17時許，因誤認系爭停車位亦為其所屬公司租用，將
    其所有車牌號碼000-0000號自用小客車（下稱系爭車輛）停
    放該處，迨被告於翌（5 ）日中午，駕駛車牌號碼000-00小
    貨車返回該處，見原告將車輛停放該處且無人在場，竟基於
    毀損他人之物之犯意，手持鑰匙刮損高聞鴻上開車輛之後車
    廂烤漆，嚴重減損上開車輛外觀上之美觀效用及烤漆保護車
    體之效能，足以生損害於高聞鴻，原告因此支出修補車輛之
    烤漆費用新臺幣（下同）43,000元。爰依侵權行為法律關係
    提起本件訴訟，並聲明：被告應給付原告43,000元及自起訴
    狀繕本送達被告翌日起至清償日止，按週年利率百分之5 計
    算之利息。願供擔保，宣告假執行。
三、被告則以：伊只有刮傷後車廂，但原告卻連保險桿一起更換
    等語置辯，爰聲明：原告之訴駁回。
四、原告主張被告於前揭時、地故意毀損系爭車輛上揭位置烤漆
    之事實，為被告到庭為所不爭執（見本院卷第45-46 頁），
    且被告因本件毀損犯行業經本院刑事庭判處拘役10日，並有
    本院110 年度簡字第261 號刑事簡易判決判決（下稱系爭刑
    事案件）附卷可參，復經本院依職權調閱上開刑事案件核閱
    無訛。此部分事實堪認定真正。是以，原告本於民法侵權行
    為法則請求被告負損害賠償責任，固屬有據；惟被告仍以前
    開情詞置辯。是以本件之爭點厥在：原告之系爭車輛其烤漆
    刮損所需修復之損害賠償數額為若干？
五、按因故意或過失，不法侵害他人之權利者，負損害賠償責任
    ，民法第184 條第1 項前段定有明文，又負損害賠償責任者
    ，除法律另有規定或契約另有訂定外，應回復他方損害發生
    前之原狀、不能回復原狀或回復顯有重大困難者，應以金錢
    賠償其損害，民法第213 條第1 項及第215 條亦規定甚明。
    而物因侵權行為而受損害，請求金錢賠償，其有市價者，應
    以請求時或起訴時之市價為準，最高法院亦著有64年度第6
    次民庭庭推總會決議揭明斯旨。
  ㈠查被告因車輛遭刮損，修復該刮損而支出43000 元，雖據提
    出IED 車業單據為證。其中被告不爭執系爭車輛後車廂之烤
    漆為其所刮損，從而，原告因被告犯行，請求後車廂蓋拆裝
    3,000 元及烤漆6,000 元之損害賠償，自屬有據。
  ㈡次查本件原告固主張系爭車輛被刮損後車廂，需連同保險桿
    一起更換，否則會有色差等語（見本院卷第42頁）。惟按「
    民事訴訟如係由原告主張權利者，應先由原告負舉證之責，
    若原告先不能舉證，以證實自己主張之事實為真實，則被告
    就其抗辯事實即令不能舉證，或其所舉證據尚有疵累，亦應
    駁回原告之請求」；又「應先由原告就其主張此項事實，負
    舉證之責任，必須證明其為真實後，被告於其抗辯事實，始
    應負證明之責任，此為舉證責任分擔之原則」，有最高法院
    17年台上字第917 號及43年台上字第377 號判例要旨可參。
    查原告主張須連同保險桿、後車廂蓋更換部分，僅空言主張
    ，起訴狀內並未提出任何證據以實其說，本院自無從僅憑原
    告片面陳述率爾形成心證。職故，原告主張系爭車輛後車廂
    被刮損，須連同保險桿、後車廂蓋全部更換云云，尚乏確證
    以實其說。故原告請求之零件部分（保險桿16000 元、後車
    廂蓋12000 元）、保險桿烤漆部分（4500元）、保險桿拆裝
    部分（1500元），均屬無據，不應准許。
六、綜上所述，原告因被告犯行所受之損害應認定為9,000 元。
    則原告依侵權行為法律關係請求被告給付9,000 元及自起訴
    狀繕本送達被告翌日即110 年3 月21日起至清償日止，按週
    年利率百分之5 計算之利息為有理由，應予准許。其餘部分
    之請求即乏所據應予駁回。
七、本件原告勝訴部分係就民事訴訟法第436 條之8 適用小額訴
    訟程序所為被告敗訴之判決，依同法第436 條之20規定，應
    依職權宣告假執行，併依同法第392 條第2 項，宣告被告預
    供擔保之金額得暫免為假執行。
八、本件係刑事附帶民事訴訟，經刑庭合議庭裁定移送審理之民
    事事件，依刑事訴訟法第504 條第2 項之規定，免納裁判費
    ，目前亦無其他訴訟費用支出，認無確定訴訟費用額必要，
    併此敘明。
中    華    民    國   110    年    10    月    21    日
                  岡山簡易庭  法    官  林揚奇
以上正本係照原本作成。
民事訴訟法第436 條之24第2 項：對於本判決之上訴，非以違背
法令為理由，不得為之。
如對本判決上訴，須於判決送達後20日內向本院提出上訴狀，並
須表明原判決所違背之法令及其具體內容與依訴訟資料可認為原
判決有違背法令之具體事實之上訴理由（須按他造當事人之人數
附繕本）。
中    華    民    國   110    年    10    月    21    日
                              書 記 官  陳麗如